【裁判字號】    98,非抗,28
【裁判日期】    980430
【裁判案由】    票款執行
【裁判全文】
臺灣高等法院民事裁定                  98年度非抗字第28號
再  抗告人  財團法人臺北縣私立真光教養院
法定代理人  乙○○
代  理  人  王景暘律師
相  對  人  甲○○
再抗告人因與相對人間票款執行事件，對於中華民國98年1月9日
臺灣臺北地方法院97年度審抗字第209 號所為裁定提起抗告，本
院裁定如下：
    主      文
再抗告駁回。
再抗告程序費用由再抗告人負擔。
    理      由
一、按對於抗告法院所為抗告有無理由之裁定再為抗告，僅得以
    其適用法規顯有錯誤為理由，並經原法院之許可；此項許可
    ，以原裁定所涉及之法律見解具有原則上之重要性者為限；
    又原法院認為不應許可者，應以裁定駁回其再抗告，此觀諸
    非訟事件法第45條第3項、第4項、 第5項準用民事訴訟法第
    436條之3 第3項規定自明。所謂「適用法規顯有錯誤」，係
    指原裁定就其取捨證據所確定之事實適用法規顯有錯誤而言
    ，不包括認定事實不當及不備理由之情形在內。又所謂具有
    原則上之重要性，係指該事件所涉及之法律見解意義重大，
    而有闡釋之必要者而言。
二、原法院合議庭裁定駁回再抗告人之抗告，係以：相對人於97
    年7月25日以再抗告人與第三人胡峻源共同簽發之本票，聲
    請准予強制執行。原法院於97年8月1日裁定命相對人補正財
    團法人臺北縣私立真光教養院之設立登記資料及相關文件，
    以釋明該財團法人正確法定代理人之姓名及住所。相對人提
    出該財團法人之法人登記簿謄本資料，嗣提出該財團法人董
    事會第10屆第15次董事會會議記錄，表明該財團法人之法定
    代理人為胡峻源。原法院遂於97年9月3日作成准許前開本票
    為強制執行之裁定。足證原法院所認定財團法人臺北縣私立
    真光教養院之法定代理人，係為胡峻源，故系爭本票裁定上
    有關該財團法人之法定代理人之記載，實與原法院之意思相
    符，即無錯誤可言。是原法院就再抗告人聲請其法定代理人
    之記載更正為乙○○，予以裁定駁回，於法並無違誤。經核
    無不合。
三、再抗告意旨略以：(一)再抗告人之法定代理人為乙○○，再抗
    告人雖尚未變更登記，原裁定當無由認定第一審法院所認定
    之法定代理人，係為胡峻源，而非乙○○。第一審法院裁定
    所踐行之非訟程序顯有重大瑕疵，原裁定未予詳查，即為再
    抗告人不利之判斷，有消極不適用法規顯然影響裁判之適用
    法規顯有錯誤情形。(二)再抗告人於96年12月19日召開第10屆
    第13次董事會會議，通過選任乙○○為代理董事長，故自96
    年12月19日起，乙○○即為再抗告人之法定代理人，原裁定
    未就此點加以審酌，顯然不合法律規定，適用法規具有顯然
    錯誤。(三)再抗告人於96年12月19日選任乙○○為代理董事長
    ，並自斯時起即已就任，無須經主管機關准予變更登記，始
    生效力。原裁定違反最高法院68年台上字第2337號判例，適
    用法規顯有錯誤。第一審法院裁定認定事實錯誤，亦屬誤寫
    、誤算或其他類此之顯然錯誤，得一併適用民事訴訟法第23
    2條規定，具有原則上重要性等語。
四、經查，系爭本票裁定上記載再抗告人之法定代理人為胡峻源
    ，係非訟法院根據相對人陳報之資料所為之認定，故系爭本
    票裁定記載再抗告人法定代理人部分，並非誤寫、誤算或其
    他類此之顯然錯誤之情形。再抗告人之法定代理人為何，是
    否為變更登記乃事實認定問題，與適用法規無涉。原裁定審
    查非訟法院之裁定過程及依據，認定非訟法院之裁定並無錯
    誤，裁定駁回再抗告人之抗告，自難謂其有違背法令之處。
    揆諸首揭說明，本件再抗告未涉及適用法規顯有錯誤，且其
    見解亦無原則上之重要性而有加以闡釋之必要，再抗告為不
    合法，應予駁回。
五、據上論結，本件再抗告為不合法，爰裁定如主文。
中    華    民    國    98    年    4     月    30    日
                    民事第二庭
                        審判長法  官  吳謙仁
                              法  官  蘇瑞華
                              法  官  李瓊蔭
正本係照原本作成。
中    華    民    國    98    年    5     月    1     日
                              書記官  王才生


司法院資訊處製作；財團法人民間司法改革基金會備份。
